sl-SI: Vrsta pripomočka za trening vratarjev: Lestev za agilnost; Ravnotežna deska; Stroj za podajanje žog; Odbijalna deska; Trenažer za udarce; Reakcijska žogica; Odbijalna mreža; Elastični trak; Drsna deska; Pripomoček za trening vida; Drugo
el: Τύπος βοηθήματος προπόνησης τερματοφύλακα: Σκάλα επιδεξιότητας; Σανίδα ισορροπίας; Μηχάνημα ρίψης μπάλας; Πίνακας αναπήδησης; Εκπαιδευτικό λακτισμάτων; Μπάλα αντίδρασης; Δίχτυ αναπήδησης; Λάστιχο αντίστασης; Σανίδα ολίσθησης; Συσκευή εξάσκησης όρασης; Άλλο
hr-HR: Vrsta pomagala za trening vratara: Ljestve za agilnost; Balansna daska; Stroj za izbacivanje lopti; Ploča za odbijanje; Trener za udarce; Reakcijska loptica; Mreža za odbijanje; Traka za otpor; Daska za klizanje; Uređaj za trening vida; Ostalo
pt-PT: Tipo de equipamento de treino para guarda-redes: Escada de agilidade; Prancha de equilíbrio; Máquina de bolas; Prancha de deflexão; Treinador de remates; Bola de reação; Rede de ressalto; Banda de resistência; Prancha de deslize; Dispositivo de treino de visão; Outro
ru: Тип тренажера для вратаря: Координационная лестница; Балансировочная доска; Тренировочная пушка для мячей; Рикошетная доска; Тренажер для ударов; Мяч для реакции; Сетка-ребаундер; Эспандер-лента; Слайд-борд; Тренажер для зрения; Другое
da: Hjælpemiddelstype til træning af målmand: Agilitystige; Balancebræt; Boldmaskine; Afbøjningsplade; Sparketræner; Reaktionsbold; Rebounder-net; Træningselastik; Slideboard; Synstræningsenhed; Andet
sk-SK: Typ tréningových pomôcok pre brankára: Koordinačný rebrík; Balančná doska; Vrhací stroj na lopty; Odrazová doska; Trenažér kopov; Reakčná lopta; Odrazová sieť; Odporová guma; Kĺzavá podložka; Zariadenie na tréning videnia; Iné
ro-RO: Tipul de accesoriu de antrenament pentru portar: Scară de agilitate; Placă de echilibru; Mașină de lansat mingi; Panou de deviere; Dispozitiv pentru antrenarea șutului; Minge de reacție; Plasă de ricoșeu; Bandă de rezistență; Placă de alunecare (Slide board); Dispozitiv pentru antrenarea vederii; Altele
ko: 골키퍼 훈련 장비 유형: 어질리티 사다리; 밸런스 보드; 볼 머신; 디플렉션 보드; 킥 트레이너; 리액션 볼; 리바운드 네트; 저항 밴드; 슬라이드 보드; 비전 트레이닝 장치; 기타
vi: Loại thiết bị hỗ trợ tập luyện cho thủ môn: Thang tập tốc độ; Ván thăng bằng; Máy bắn bóng; Bảng đổi hướng bóng; Dụng cụ tập sút; Bóng phản xạ; Lưới bật lại; Dây kháng lực; Ván trượt; Thiết bị luyện mắt; Khác
sv: Typ av hjälpmedel för målvaktsträning: Koordinationsstege; Balansbräda; Bollmaskin; Styrbräda; Sparktränare; Reaktionsboll; Studsnät; Motståndsband; Slideboard; Synsträningsenhet; Annan
fi: Maalivahdin harjoitteluvälineen tyyppi: Koordinaatiotikkaat; Tasapainolauta; Pallokone; Kimmokelauta; Potkuharjoittelulaite; Reaktiopallo; Palautusverkko; Vastuskuminauha; Liukulauta; Näköharjoittelulaite; Muu
zh-TW: 守門員訓練輔助用具類型: 敏捷梯; 平衡板; 發球機; 反彈板; 踢球訓練器; 反應球; 反彈網; 彈力帶; 滑行板; 視覺訓練裝置; 其他
es: Tipo de ayuda para el entrenamiento de porteros: Escalera de agilidad; Tabla de equilibrio; Máquina lanzabalones; Tabla de desviación; Entrenador de patadas; Pelota de reacción; Red de rebote; Banda de resistencia; Tabla de deslizamiento; Dispositivo de entrenamiento visual; Otro
tr: Kaleci antrenman ekipmanı tipi: Çeviklik merdiveni; Denge tahtası; Top makinesi; Yönlendirme panosu; Şut antrenörü; Reaksiyon topu; Rebound ağı; Direnç bandı; Kayma tahtası; Görme antrenmanı cihazı; Diğer
lt-LT: Vartininkų treniruočių priemonių tipas: Vikrumo kopėtėlės; Balansavimo lenta; Kamuoliukų mėtymo mašina; Rikošeto lenta; Spyrių treniruoklis; Reakcijos kamuoliukas; Atmušamasis tinklas; Pasipriešinimo guma; Slydimo lenta; Regėjimo treniruoklis; Kita
en: Goalkeeper training aid type: Agility ladder; Balance board; Ball machine; Deflection board; Kick trainer; Reaction ball; Rebound net; Resistance band; Slide board; Vision training device; Other
bg-BG: Тип тренировъчно средство за вратари: Стълба за пъргавина; Дъска за баланс; Машина за топки; Дъска за отклоняване на топката; Тренажор за удари; Топка за реакции; Мрежа за отскачане; Тренировъчен ластик; Слайд борд; Устройство за тренировка на зрението; Друго
it: Tipo di ausilio per l'allenamento del portiere: Scaletta di agilità; Tavola propriocettiva; Macchina lanciapalle; Tavola di deviazione; Attrezzo per allenamento calci; Palla di reazione; Rete di rimbalzo; Fascia di resistenza; Tavola di scivolamento; Dispositivo per allenamento visivo; Altro
nb: Type treningshjelpemiddel for målvakt: Koordinasjonsstige; Balansebrett; Ballmaskin; Returbrett; Sparketrener; Reaksjonsball; Rebounder; Motstandsbånd; Slideboard; Utstyr for synstrening; Annet
fr: Type d'accessoire d'entraînement pour gardien de but: Échelle d’agilité; Planche d’équilibre; Lance-balles; Planche de déviation; Entraîneur de frappe; Balle de réaction; Filet de rebond; Bande de résistance; Planche à glisser; Appareil d’entraînement visuel; Autre
ja: ゴールキーパートレーニング補助具タイプ: アジリティラダー; バランスボード; ボールマシン; ディフレクションボード; キックトレーナー; リアクションボール; リバウンドネット; レジスタンスバンド; スライドボード; ビジョントレーニングデバイス; その他
hu: Kapus edzőeszköz típusa: Koordinációs létra; Egyensúlyozó deszka; Labdaadogató gép; Pattanótábla; Rúgásfejlesztő; Reakciólabda; Visszapattanó háló; Ellenállási szalag; Csúszópad; Látásfejlesztő eszköz; Egyéb
de: Typ der Trainingshilfen für Torwarte: Koordinationsleiter; Balance-Board; Ballmaschine; Rebound-Board; Kick-Trainer; Reaktionsball; Rebound-Netz; Widerstandsband; Slide-Board; Sicht-Trainingsgerät; Andere
cs: Typ tréninkové pomůcky pro brankáře: Agility žebřík; Bilanční deska; Stroj na míče; Odrazová deska; Trenér kopů; Reakční míček; Odrazová síť; Posilovací guma; Kluzná deska; Zařízení pro trénink zraku; Ostatní
pl: Typ sprzętu do treningu bramkarskiego: Drabinka koordynacyjna; Deska do balansowania; Maszyna do wyrzucania piłek; Tablica odbijająca; Trenażer strzałów; Piłka reakcyjna; Rebounder; Guma oporowa; Mata poślizgowa; Urządzenie do treningu wzroku; Inny
nl: Trainingshulpmiddel keeper: Behendigheidsladder; Balansbord; Ballenkanon; Deflectiebord; Kicktrainer; Reactiebal; Reboundnet; Weerstandsband; Slideboard; Apparaat voor visuele training; Anders
pt-BR: Tipo de equipamento de treino para goleiros: Escada de agilidade; Prancha de equilíbrio; Lançador de bolas; Prancha de deflexão; Treinador de chute; Bola de reação; Rede de rebote; Faixa de resistência; Prancha de deslizamento; Dispositivo de treinamento visual; Outro
th: ประเภทอุปกรณ์ช่วยฝึกซ้อมผู้รักษาประตู: บันไดฝึกความคล่องตัว; บอร์ดทรงตัว; เครื่องยิงบอล; กระดานสะท้อนลูกบอล; สายรัดฝึกเตะฟุตบอล; ลูกบอลฝึกปฏิกิริยา; ตาข่ายสะท้อนลูกบอล; ยางยืดออกกำลังกาย; สไลด์บอร์ด; อุปกรณ์ฝึกการมองเห็น; อื่นๆ
zh-CN: 守门员训练辅助用品类型: 敏捷梯; 平衡板; 发球机; 偏转板; 踢球训练器; 反应球; 反弹网; 阻力带; 滑行板; 视觉训练设备; 其他